Images du répertoire du notaire André Guyon pour l'étude XXX
Archives nationales de France
Images du répertoire du notaire André Guyon pour l'étude XXX
27 septembre 1618 - 27 février 1668
MC/RE/XXX/1
Etude XXX; Guyon, André
Un registre
Archives nationales de France
Minutes et répertoires: la loi 2008-696 du 15 juillet 2008 relative aux archives a fixé à 75 ans à compter de la date de l'acte, ou à 25 ans à compter de la date du décès de l'intéressé si ce délai est plus bref, le délai de communication des minutes et répertoires des notaires; ce délai est porté à 100 ans à compter de la date de l'acte si le document se rapporte à un mineur (code du Patrimoine, articles L213-2, 4e d et 5e).
Autres documents de l'étude (dossiers de clients, comptabilité...): s'agissant d'archives privées, ces documents sont communicables selon les modalités fixées par le déposant ou le donateur.
Certains documents ne sont pas accessibles sous leur forme originale en raison de leur mauvais état de conservation.
Registre entré aux Archives nationales en 1932.
366 feuillets de papier manuscrits, hauteur 35 cm x largeur 22 cm. Le registre a été restauré.
Images des répertoires de l’étude XXX
Archives de l'étude XXX
répertoire d'officier public ministériel
- Répertoire chronologique pour la période du 27 septembre 1618 au 27 février 1668, 27 septembre 1618 - 27 février 1668; MC/RE/XXX/1; 332 feuillets
  Le répertoire contient les informations suivantes: 1. nature de l'acte; 2. nom, prénom des parties; 3. l'année et le mois, rarement la date du jour.
  A la fin du registre, le répertoire des brevets indique seulement la nature des actes et les nom et prénom des parties, sans date.
  répertoire
  - Liste chronologique des actes pour la période du 27 septembre au 12 décembre 1618, 27 septembre - 12 décembre 1618; 1 r°; 1 feuillet
  - Liste chronologique des actes pour la période du 27 août à décembre 1619, 27 août - décembre 1619; 1 v°-4 r°; 4 feuillets
  - Liste chronologique des actes pour la période de janvier à décembre 1620, janvier - décembre 1620; 4 r°-10 r°; 6 feuillets
  - Liste chronologique des actes pour la période de janvier à décembre 1621, janvier - décembre 1621; 10 r°-12 v°; 2 feuillets
  - Liste chronologique des actes pour la période de janvier à décembre 1622, janvier - décembre 1622; 12 v°-17 r°; 5 feuillets
  - Liste chronologique des actes pour la période de janvier à décembre 1623, janvier - décembre 1623; 17 r°-21 r°; 4 feuillets
  - Liste chronologique des actes pour la période de janvier à décembre 1624, janvier - décembre 1624; 21 r°-25 v°; 5 feuillets
  - Liste chronologique des actes pour la période de janvier à décembre 1625, janvier - décembre 1625; 24 v°-29 v°; 5 feuillets
  - Liste chronologique des actes pour la période de janvier à décembre 1626, janvier - décembre 1626; 29 v°-35 r°; 6 feuillets
  - Liste chronologique des actes pour la période de janvier à décembre 1627, janvier - décembre 1627; 35 r°-42 v°; 7 feuillets
  - Liste chronologique des actes pour la période de janvier à décembre 1628, janvier - décembre 1628; 42 v°-49 v°; 7 feuillets
  - Liste chronologique des actes pour la période de janvier à décembre 1629, janvier - décembre 1629; 49 v°-55 r°; 6 feuillets
  - Liste chronologique des actes pour la période de janvier à décembre 1630, janvier - décembre 1630; 55 r°-60 r°; 5 feuillets
  - Liste chronologique des actes pour la période de janvier à décembre 1631, janvier - décembre 1631; 60 r°-68 r°; 8 feuillets
  - Liste chronologique des actes pour la période de janvier à décembre 1632, janvier - décembre 1632; 68 r°-73 r°; 5 feuillets
  - Liste chronologique des actes pour la période de janvier à décembre 1633, janvier - décembre 1633; 73 r°-79 v°; 6 feuillets
  - Liste chronologique des actes pour la période de janvier à décembre 1634, janvier - décembre 1634; 79 v°-86 v°; 7 feuillets
  - Liste chronologique des actes pour la période de janvier à décembre 1635, janvier - décembre 1635; 87 r°-93 r°; 6 feuillets
  - Liste chronologique des actes pour la période de janvier à décembre 1636, janvier - décembre 1636; 93 r°-98 r°; 6 feuillets
  - Liste chronologique des actes pour la période de janvier à décembre 1637, janvier - décembre 1637; 98 v°-105 r°; 7 feuillets
  - Liste chronologique des actes pour la période de janvier à décembre 1638, janvier - décembre 1638; 105 r°-111 v°; 6 feuillets
  - Liste chronologique des actes pour la période de janvier à décembre 1639, janvier - décembre 1639; 111 v°-118 r°; 8 feuillets
  - Liste chronologique des actes pour la période de janvier à décembre 1640, janvier - décembre 1640; 118 r°-124 r°; 6 feuillets
  - Liste chronologique des actes pour la période de janvier à décembre 1641, janvier - décembre 1641; 124 r°-129 v°; 5 feuillets
  - Liste chronologique des actes pour la période de janvier à décembre 1642, janvier - décembre 1642; 130 r°-135 r°; 5 feuillets
  - Liste chronologique des actes pour la période de janvier à décembre 1643, janvier - décembre 1643; 135 v°-142 v°; 7 feuillets
  - Liste chronologique des actes pour la période de janvier à décembre 1644, janvier - décembre 1644; 142 v°-150 r°; 8 feuillets
  - Liste chronologique des actes pour la période de janvier à décembre 1645, janvier - décembre 1645; 150 r°-158 r°; 8 feuillets
  - Liste chronologique des actes pour la période de janvier à décembre 1646, janvier - décembre 1646; 158 r°-163 v°; 5 feuillets
  - Liste chronologique des actes pour la période de janvier à décembre 1647, janvier - décembre 1647; 163 v°-169 v°; 7 feuillets
  - Liste chronologique des actes pour la période de janvier à décembre 1648, janvier - décembre 1648; 170 r°-174 v°; 4 feuillets
  - Liste chronologique des actes pour la période de janvier à décembre 1649, janvier - décembre 1649; 174 v°-179 r°; 5 feuillets
  - Liste chronologique des actes pour la période de janvier à décembre 1650, janvier - décembre 1650; 179 r°-184 v°; 5 feuillets
  - Liste chronologique des actes pour la période de janvier à décembre 1651, janvier - décembre 1651; 185 r°-191 v°; 6 feuillets
  - Liste chronologique des actes pour la période de janvier à décembre 1652, janvier - décembre 1652; 191 v°-198 r°; 7 feuillets
  - Liste chronologique des actes pour la période de janvier à décembre 1653, janvier - décembre 1653; 198 r°-209 v°; 11 feuillets
  - Liste chronologique des actes pour la période de janvier à décembre 1654, janvier - décembre 1654; 209 v°-217 v°; 8 feuillets
  - Liste chronologique des actes pour la période de janvier à décembre 1655, janvier - décembre 1655; 217 v°-226 v°; 9 feuillets
  - Liste chronologique des actes pour la période de janvier à décembre 1656, janvier - décembre 1656; 226 v°-235 v°; 9 feuillets
  - Liste chronologique des actes pour la période de janvier à décembre 1657, janvier - décembre 1657; 236 r°-245 v°; 9 feuillets
  - Liste chronologique des actes pour la période de janvier à décembre 1658, janvier - décembre 1658; 245 v°-255 v°; 10 feuillets
  - Liste chronologique des actes pour la période de janvier à décembre 1659, janvier - décembre 1659; 255 v°-265 v°; 10 feuillets
  - Liste chronologique des actes pour la période de janvier à décembre 1660, janvier - décembre 1660; 265 v°-275 r°; 10 feuillets
  - Liste chronologique des actes pour la période de janvier à décembre 1661, janvier - décembre 1661; 275 v°-284 v°; 9 feuillets
  - Liste chronologique des actes pour la période de janvier à décembre 1662, janvier - décembre 1662; 284 v°-293 v°; 9 feuillets
  - Liste chronologique des actes pour la période de janvier à décembre 1663, janvier - décembre 1663; 293 v°-301 v°; 8 feuillets
  - Liste chronologique des actes pour la période de janvier à décembre 1664, janvier - décembre 1664; 301 v°-309 v°; 8 feuillets
  - Liste chronologique des actes pour la période de janvier à décembre 1665, janvier - décembre 1665; 309 v°-319 r°; 10 feuillets
  - Liste chronologique des actes pour la période de janvier à décembre 1666, janvier - décembre 1666; 319 r°-325 r°; 6 feuillets
  - Liste chronologique des actes pour la période de janvier à décembre 1667, janvier - décembre 1667; 325 r°-331 v°; 6 feuillets
  - Liste chronologique des actes pour la période de janvier à février 1668, janvier - février 1668; 332 r°-332 v°; 1 feuillet
  - Liste des brevets grossoyés pour la période du 27 septembre 1618 au 27 février 1668, 27 septembre 1618 - 27 février 1668; 333 r°-366 r°; 33 feuillets